臺灣高雄地方法院刑事判決　　　　　　　　　　　　九十二年度易字第二二六五號
　　公　訴　人　臺灣高雄地方法院檢察署檢察官
　　被　　　告　丁○○
右列被告因竊盜案件，經檢察官提起公訴（九十二年度偵字第二○七五二號）及移
併辦（九十二年度偵字第二一八三八號、九十二年度偵字第二五三七七號），被告於
本院準備程序進行中，就被訴事實為有罪之陳述，經本院告知簡式審判程序意旨，並
聽取公訴人及被告之意見後，合議裁定由受命法官獨任進行簡式審判程序審理，本院
判決如左：
    主  文
丁○○連續竊盜，累犯，處有期徒刑拾月。汽車鑰匙壹把沒收。
    事  實
一、丁○○曾因傷害案件，經臺灣高等法院高雄分院判處有期徒刑四月確定，於民國
    九十年一月三十日（起訴書誤載為九十一年）易科罰金執行完畢，猶不知悔改，
    復基於意圖為自己不法所有之概括犯意，於九十二年十月九日一時許，在高雄市
    左營區○○路中正堂外，以自備之鑰匙，下手行竊停放於該處，為丙○○所有之
    車牌號碼ＧＪ─五八四三自小客車一部，得手後供己使用。嗣於同年月十日零時
    許，丁○○駕駛上開車輛，途經高雄市左營區崇實新村一○八之一號前時，為警
    當場查獲，並扣得前開自小客車一部、鑰匙一支。嗣後仍承前概括犯意，於九十
    二年十二月十日上午七時許，在高雄市○○區○○路中山國小旁，以自備鑰匙竊
    取莊朝聖所有車牌號碼Ｅ４—５９９８號自用小貨車一部，復於九十二年十二月
    十三日上午七時許，在高雄市左營區自助新村七十五號前，竊取甲○○所有車牌
    號碼ＸＰ—７０１６號自小客車。嗣於同年月十一日上午七時二十五分許，為莊
    朝聖在左營區自勉活動中心發現上開失竊之自用小貨車從自勉新村開出，因該車
    車速過快未能追獲，惟在自勉新村七三五號前發現失竊之車內財物，旋報請警員
    前往該處經丁○○胞兄劉志明同意後搜索，扣得失竊贓物雨傘二支、鐵架二組、
    搖獎機一臺、遙控車一臺、水槍一支、遊戲王版卡七百張、玩具一批等物，另於
    同年月十四日十七時三十分許因丁○○駕駛甲○○所有車牌號碼ＸＰ—７０１６
    號自小客車行經高雄市左營區勵志新村三十八號前，為警當場查獲，並扣得上開
    自小客車一部。
二、案經丙○○訴請高雄市政府警察局左營分局移送高雄地方法院檢察署檢察官偵查
    起訴及移送併辦，嗣本院訊問被告後，因被告認罪，並詢問檢察官、被告意見後
    ，乃裁定進行簡式審判程序。
    理  由
一、本件被告丁○○所犯係死刑、無期徒刑、最輕本刑為三年以上有期徒刑以外之罪
    ，其於準備程序中就被訴事實為有罪之陳述，經法官告知簡式審判程序之旨，並
    聽取公訴人、被告之意見後，認為適宜由受命法官獨任進行簡式審判程序，依刑
    事訴訟法第二百七十三條之一第一項規定，裁定由受命法官獨任進行簡式審判程
    序，合先敘明。
二、訊據被告丁○○對右揭犯罪事實，於本院審理時坦承不諱，核與證人莊朝聖、甲○○、劉志明於警訊、偵查中之供述及證人丙○○於警訊中供述之情節相符，且
    有贓物認領保管收據、扣押物品收據、扣押物品目錄表各三紙，車輛協尋電腦輸
    入單、車輛車牌失竊作業查獲車輛認可資料各一紙、相片十五張附卷可稽，復有
    汽車鑰匙一把扣案可資佐証，被告自白與事實相符，本件事證明確，被告之犯行
    堪以認定。
三、核被告所為，係犯刑法第三百二十條第一項之竊盜罪。被告等先後多次竊取汽車
    之犯行，時間緊接，方法相同，觸犯構成要件相同之罪名，顯係基於概括犯意為
    之，為連續犯，應依刑法第五十六條之規定，以一罪論並加重其刑。被告曾因傷
    害案件，經臺灣高等法院高雄分院判處有期徒刑四月確定，於民國九十年一月三
    十日易科罰金執行完畢，有台灣高雄地方法院檢察署刑案資料查註紀錄表及台灣
    高等法院被告全國前案紀錄表可按，其於有期徒刑執行完畢後五年以內再犯有期
    徒刑以上之罪，為累犯，應依刑法第四十七條規定加重其刑。爰審酌被告正值青
    壯，竟圖以竊盜方式不勞而獲，不僅危害社會秩序，更造成被害人生活上之不便
    及經濟上之損失，及犯後坦承犯行等一切情狀，量處如主文所示之刑。扣案之汽
    車鑰匙一把為被告所有，業據被告於警訊及偵查時供明在卷，且係供被告犯罪所
    用之物，爰依刑法第三十八條第一項第二款規定，併予宣告沒收。另被告用以竊
    取莊朝聖所有車牌號碼Ｅ４—５９９８號自用小貨車、甲○○所有車牌號碼ＸＰ
    —７０１６號自小客車之備用鑰匙一支，已遭被告丟棄而滅失，亦經被告於本院
    審理時，供承在卷，故不另行宣告沒收，附此敘明。
四、併辦意旨另認被告於九十二年十月二十八日在高雄市○○區○○路一一二號前與
    彭治國基於不法所有意圖之犯意連絡，竊取被害人李華月所有車號ＸＴ—３９１
    ６號之自小貨車，因認被告涉犯竊盜罪嫌。惟查，彭治國於偵查中業已證稱伊自
    己去偷車，伊去偷車一事，被告丁○○並不知情等語，而被告於本院審理時亦陳
    稱彭治國要去偷車時其不知情，其僅有幫忙搬運白鐵，是在被逮捕時才知道是贓
    車等語，此外復查無證據足資證明被告有何參與分擔彭治國竊盜之犯行或與彭治
    國有何竊盜之犯意連絡，自難僅以被告曾幫彭治國搬運白鐵一事，即遽認被告涉
    犯共同竊取李華月所有車號ＸＴ—３９１６號之自小貨車之犯行，併辦意旨容有
    誤會。則被告此部分行為既與被告前揭論罪科刑之竊盜罪部分無裁判上一罪關係
    ，自應退由檢察官另行處理，附此敘明。
據上論斷，應依刑事訴訟法第二百七十三條之一第一項、第二百九十九條第一項前段
，刑法第五十六條、第三百二十條第一項、第四十七條、第三十八條第一項第二款，
罰金罰鍰提高標準條例第一條前段，判決如主文。
本案經檢察官乙○○到庭執行職務。
中      華      民      國    九十三    年      四      月    二十一    日
                                臺灣高雄地方法院刑事第二庭
                                    法  官    黃宣撫
右正本證明與原本無異。
如不服本判決，應於判決送達後十日內，向本院提出上訴狀。
                                    書記官    謝文心
中    華    民    國      九十三      年      四      月      二十八      日
附錄本判決論罪科刑法條：
刑法第三百二十條第一項
意圖為自己不法之所有或第三人不法之所有，而竊取他人之動產者，為竊盜罪，
處五年以下有期徒刑、拘役或五百元以下罰金。
